# 租赁房屋租期提前结束尚未摊销完毕的长期待摊费用如何进行账务处理？

提问人：fuyunfeng90 时间：2019-01-24 00:04:40
陈版，您好！
请问，公司如果有一处租用的办公楼，提前结束租期，原先发生的
装修费尚未摊销完毕，该怎么处理？是一次性确认费用，还是确认在资产处置收益？

回答人：chenyiwei
理论上应在作出提前退租决定后，将长期待摊费用余额在缩短后的剩余租赁期内摊销完毕。实务中如果影响不大，也可以采用在结束租赁前的资产负债表日对余额计提减值准备，退租日将余额转入营业外支出的处理。